臺灣高等法院交通事件裁定　　　　　　100年度交抗字第193號
抗　告　人
即受處分人　何美玲
上列抗告人因違反道路交通管理處罰條例案件，不服臺灣臺北地
方法院，中華民國100年1月11日所為裁定（100年度交聲字第23
號），提起抗告，本院裁定如下：
    主  文
抗告駁回。
    理  由
一、按汽車駕駛人停車時，在設有禁止停車標誌之處所停車，處
    600元以上1,200元以下罰鍰，道路交通管理處罰條例第56條
    第1項第4款定有明文。
二、原裁定意旨略以：本件受處分人於99年7月8日10時26分，因
    其所有之車號605-BAE號重型機車，在臺北市○○○路○段10
    5巷19號周邊設有禁止停車標誌之處所停車，而為臺北市政
    府交通局交通助理員以受處分人有違反道路交通管理處罰條
    例第56條第1項第4款規定之行為，予以逕行舉發等情，有採
    證照片、舉發違反道路交通管理事件通知單、車號查詢重型
    機車車籍列印本附卷可參。又本件受處分人停車處所周遭設
    置禁止停車標誌多面，受處分人停車處所旁即有設立一面禁
    止停車標誌，此有臺北市停車管理工程處99年12月28日北市
    停管字第09938473500號函所附禁止停車標誌設置、設施示
    意圖、現場照片在卷可考，受處分人只要稍加注意即可目及
    ，詎其仍未予注意停車處所附近設有禁止停車之標誌而停車
    ，受處分人徒以該處道路鋪面與設置，確實無法令人清楚辨
    識是否為人行道，且該地點長期遭人設置花台阻隔，無法通
    行，並無人行道的功能等語為辯，自難解免其違規停車之行
    政罰責。至受處分人所指第二張採證照片則係拍攝到對向路
    邊的禁止停車告示牌，並非與本車道同向一節，業經臺北市
    停車管理工程處於前開函文內說明：「係因值勤人員採證完
    成配對照片時誤置所致」等語，自不影響受處分人所有之機
    車於人行道違規停放之事實，是受處分人上開所辯，均無足
    採。從而，原審以原處分機關依道路交通管理處罰條例第56
    條第1項第4款及違反道路交通管理事件統一裁罰基準表之規
    定，裁處受處分人罰鍰600元，並無不當，而駁回受處分人
    之異議，核無不合。
三、抗告意旨略以：本人事後重回現場，確有設立禁止停車標誌
    ，惟停車當時並無此設置，且該號誌後方未清楚標示施工設
    置日期，同段其他標誌之固定螺絲均有生鏽氧化之狀況，該
    標誌之螺絲卻是光亮無鏽，顯係本人異議後才設置云云。經
    查：臺北市○○○路○段105巷之雙向人行道上設有多面禁止
    停車標誌，設置日期為94年4月28日，其中之一設於中山北
    路1段105巷19號基督教浸禮聖經台北會幕堂前，即在受處分
    人停車處所之左前方，且於受處分人停車處所旁之地面上亦
    繪有禁止停車之紅線，有台北市停車管理工程處99年12月28
    日北市停管字第09938473500號函所檢附之受處分人機車停
    車處禁停標誌設置、設施示意圖、現場照片10張及受處分人
    違規照片1張（見原審卷第25頁至第37頁、第5頁）在卷可稽
    ，顯見受處分人辯稱停車當時並無禁止停車標誌，係事後裝
    設云云，並無可採，受處分人執上理由，指摘原裁定不當，
    為無理由，應予駁回。
四、據上論斷，應依道路交通事件處理辦法第25條、刑事訴訟法
    第412條，裁定如主文。
中    華    民    國   100    年    2     月    25    日
                  刑事第十二庭審判長法  官  蔡永昌
                                    法  官  蔡新毅
                                    法  官  蘇隆惠
以上正本證明與原本無異。
不得再抗告。
                                    書記官  楊妙恩
中    華    民    國   100    年    3     月    2     日